【裁判字號】    96,易,776
【裁判日期】    970325
【裁判案由】    恐嚇取財等
【裁判全文】
臺灣新竹地方法院刑事宣示判決筆錄       96年度易字第776號
聲  請  人  臺灣新竹地方法院檢察署檢察官
被      告  丙○○
選任辯護人  鄒玉珍律師
上列被告因恐嚇取財等案件，檢察官提起公訴（九十六年度偵字
第一八四九、六五八六、六八八六號）後，聲請改依協商程序而
為判決，本院於中華民國九十七年三月二十五日下午四時，在本
院刑事第九法庭宣示判決，出席職員如下：
法官起立朗讀判決主文、犯罪事實要旨、處罰條文、附記事項，
及告以上訴限制、期間並提出上訴狀之法院，且諭知記載其內容
：
一、主  文：
    丙○○共同犯結夥竊盜罪，處有期徒刑陸月；減為有期徒刑
    月。又共同犯恐嚇取財未遂罪，處有期徒刑肆月；減為有
    期徒刑貳月。又共同犯恐嚇取財罪，處有期徒刑陸月；減為
    有期徒刑月。又共同犯恐嚇取財罪，處有期徒刑陸月；減
    為有期徒刑月。又共同犯恐嚇取財罪，處有期徒刑陸月；
    減為有期徒刑月。又共同犯恐嚇取財罪，處有期徒刑陸月
    ；減為有期徒刑月。應執行有期徒刑壹年伍月。緩刑年
    。扣案之鳥網（白色）壹件、鳥袋（綠色）壹件、鳥籠壹個
    ，均沒收。
二、犯罪事實要旨：
    庚○○、甲○○、丙○○與不詳人士組成竊鴿恐嚇集團，其
    等基於竊盜及恐嚇取財之犯意聯絡，由丙○○駕駛其所有自
    用小客車，搭載庚○○，甲○○，於民國九十六年三月十二
    日至同年三月十四日，每日凌晨五時至上午七時，前往新竹
    縣北埔鄉南坑村三武宮附近山區，由庚○○、甲○○進入山
    區巡視架設之網架是否有捕獲賽鴿，丙○○則在山下守候並
    負責把風，其等以架設鳥網架捕捉之方式，竊取如附表所示
    被害人之賽鴿。得手後將賽鴿先置放於鳥袋內，再依賽鴿腳
    環上電話號碼聯絡如附表所示之被害人，恐嚇被害人將附表
    所示之金額匯款至翁春貴（未據偵查）於臺灣郵政公司申辦
    之0000000000 0000號帳戶或江秀蓮（未據偵查）於臺灣郵
    政公司申辦之00000000000000號帳戶內，以換回賽鴿，致該
    等被害人唯恐價值不菲之賽鴿無法釋回而心生畏懼，不得不
    依其等指示匯款至上述帳戶。新竹市賽鴿協會會員因訓練賽
    鴿飛行時，屢遭竊鴿恐嚇集團竊取賽鴿恐嚇取財，乃委託羅
    文秀、高偉耘、黃俊勳等人在新竹縣北埔鄉南坑村三武宮附
    近山區巡視。嗣員警與羅文秀等三人於九十六年三月十四日
    上午七時，在上址埋伏等候，發現甲○○與庚○○接近捕獲
    鴿子之網架，乃上前逮捕，甲○○不及逃跑而遭逮捕，庚○○則趁機逃逸，另在新竹縣北埔鄉南坑村三武宮山下查獲丙○○，並扣得其等所使用之鳥網（白色）一件、鳥袋（綠色
    ）一件、鳥籠（鐵質）一個，再循線查獲庚○○，而知悉上
    情。
三、處罰條文：
    刑法第三百二十一條第一項第四款、第三百四十六條第一項
    、第三項。
四、附記事項：
 （一）查被告所犯上開加重竊盜、恐嚇取財未遂及恐嚇取財既
       遂罪等共六罪，犯罪時間均係在九十六年四月二十四日
       以前，核與中華民國九十六年罪犯減刑條例第二條第一
       項第三款規定相符，均應予減刑，爰均依法減輕其刑如
       主文所示。
（二）又本案當事人之協商合意內容，除被告願受前開主文所示
      之科刑、從刑及緩刑之宣告外，並已向聲請人所指定之公
      益團體即財團法人犯罪被害人保護協會臺灣新竹分會捐款
      新臺幣八萬元一節，有被告所提出臺灣銀行回條聯一紙在
      卷可查。
（三）此外，被告前未曾受有期徒刑以上刑之宣告，此有臺灣高
      等法院被告前案紀錄表及臺灣新竹地方法院檢察署刑案資
      料查註紀錄表各一份在卷可稽，符合緩刑要件，以上均附
      此敘明。
五、協商判決除有刑事訴訟法第四百五十五條之四第一項第一款
    於本訊問程序終結前，被告撤銷協商合意或檢察官撤回協商
    聲請者；第二款被告協商之意思非出於自由意志者；第四款
    被告所犯之罪非第四百五十五條之二第一項所定得以協商判
    決者；第六款被告有其他較重之裁判上一罪之犯罪事實者；
    第七款法院認應諭知免刑或免訴、不受理者情形之一，及違
    反同條第二項「法院應於協商合意範圍內為判決；法院為協
    商判決所科之刑，以宣告緩刑或二年以下有期徒刑、拘役或
    罰金為限」之規定者外，檢察官與被告均不得上訴。
六、如有前項得上訴之情形，得自收受宣示判決筆錄送達之日起
    十日內，向本院提出上訴書狀，上訴於第二審法院。
中    華    民    國    97    年    3     月    25    日
                    刑事第五庭
                                   書  記  官  蕭 惠 婷
                                   審判長法官  楊 麗 文
以上筆錄正本係照原本作成。
中    華    民    國    97    年    3     月    25    日
                                   書  記  官  蕭 惠 婷
附錄本案論罪科刑法條全文：
中華民國刑法第三百二十一條第一項第四款
犯竊盜罪而有左列情形之一者，處六月以上、五年以下有期徒刑
：四結夥三人以上而犯之者。
中華民國刑法第三百四十六條第一項、第三項
意圖為自己或第三人不法之所有，以恐嚇使人將本人或第三人之
物交付者，處六月以上五年以下有期徒刑，得併科一千元以下罰
金。前二項之未遂犯罰之。
附表：
 ┌──┬─────┬───┬────┬────┬──────┐
 │編號│恐嚇時間  │被害人│匯款時間│匯款金額│匯款帳戶    │
 ├──┼─────┼───┼────┼────┼──────┤
 │1   │96年3月12 │己○○│未匯款  │        │            │
 │    │日上午10時│      │        │        │            │
 │    │30分、下午│      │        │        │            │
 │    │15 時25分 │      │        │        │            │
 ├──┼─────┼───┼────┼────┼──────┤
 │2   │96年3月12 │乙○○│96年3月 │2002元  │江秀蓮於臺灣│
 │    │日上午9時 │      │12日上午│        │郵政公司申辦│
 │    │10分許    │      │10時許  │        │之0000000000│
 │    │          │      │        │        │1222號帳戶  │
 ├──┼─────┼───┼────┼────┼──────┤
 │3   │96年3月12 │辛○○│96年3月 │2004元  │江秀蓮於臺灣│
 │    │日上午9時 │      │12日上午│        │郵政公司申辦│
 │    │10分許    │      │11時許  │        │之0000000000│
 │    │          │      │        │        │1222號帳戶  │
 ├──┼─────┼───┼────┼────┼──────┤
 │4   │96年3月13 │戊○○│96年3月 │2300元  │翁春貴於臺灣│
 │    │日上午10時│      │13日中午│        │郵政公司申辦│
 │    │許        │      │中12時許│        │之0000000000│
 │    │          │      │        │        │9507號帳戶  │
 ├──┼─────┼───┼────┼────┼──────┤
 │5   │96年3月12 │丁○○│96年3月 │2001元  │江秀蓮於臺灣│
 │    │日上午10時│      │12日中午│        │郵政公司申辦│
 │    │許        │      │12時30分│        │之0000000000│
 │    │          │      │        │        │1222號帳戶  │
 └──┴─────┴───┴────┴────┴──────┘


司法院資訊處製作；財團法人民間司法改革基金會備份。
